臺灣雲林地方法院刑事判決
111年度交易字第60號
公  訴  人  臺灣雲林地方檢察署檢察官
被      告  陳建樺


上列被告因公共危險案件，經檢察官提起公訴（111年度偵字第1
85號），被告於準備程序進行中，就被訴事實為有罪之陳述，經
法官告知簡式審判程序意旨，並聽取檢察官及被告之意見後，裁
定依簡式審判程序審理，並判決如下：
    主  文
陳建樺駕駛動力交通工具而吐氣所含酒精濃度達每公升零點二五
毫克以上，累犯，處有期徒刑柒月。
    事  實
一、陳建樺於民國110年12月27日中午12時30分許起至同日下午2
    時許，在雲林縣○○鎮○○里○○路00號住處食用含酒精食物，明
    知酒後騎車極易影響交通安全，竟仍基於酒後駕駛動力交通
    工具之犯意，於同日晚間7時許，騎乘車牌號碼000-0000號
    普通重型機車自上址出發而行駛於道路。迨於同日晚間8時3
    0分許，行經雲林縣斗南鎮延平路2段與中正路口時，因未繫
    安全帽扣環為警攔查，並由警於同日晚間8時45分許，對其
    施以吐氣酒精濃度檢測，測得其吐氣所含酒精濃度達每公升0.
    67毫克，而悉上情。　　
二、案經臺灣雲林地方檢察署檢察官偵查起訴。
    理  由
壹、程序部分：
    本件被告陳建樺所犯之罪，為死刑、無期徒刑、最輕本刑為
    3 年以上有期徒刑以外之罪，且非屬高等法院管轄第一審之
    案件，被告於準備程序進行中，先就被訴事實為有罪之陳述
    ，經法官告知簡式審判程序之旨，並聽取檢察官及被告之意
    見後，依刑事訴訟法第273 條之1 第1 項規定，裁定進行簡
    式審判程序，是本案之證據調查程序及有關傳聞法則證據能
    力之限制，依同法第273 條之2 之規定，不受同法第159 條
    第1 項、第161 條之2 、第161 條之3 、第163 條之1 及第
    164 條至第170 條之規定所拘束。
貳、實體部份：
一、認定犯罪事實所憑之證據及理由：
    上開犯罪事實，業據被告於本院審理時坦承不諱（本院卷第
    37頁），並有雲林縣警察局斗南分局道路交通事故當事人酒
    精測定紀錄表（偵卷第15頁）、雲林縣警察局取締『酒後駕
    車』公共危險案件檢測及觀察記錄表（偵卷第19頁）、車號
    查詢車主查詢資料（偵卷第31頁）在卷可稽，足以擔保被告
    之自白與事實相符，可以採信。綜上所述，本件事證明確，
    被告犯行堪以認定，應依法論科。
二、論罪科刑之理由：
  ㈠按行為後法律有變更者，適用行為時之法律。但行為後之法
    律有利於行為人者，適用最有利於行為人之法律，刑法第2
    條第1 項定有明文。查被告行為後，刑法第185條之3第1項
    業經修正，於111年1月28日公布施行，並自同年1月30日起
    生效。修正前刑法第185 條之3第1項規定：「駕駛動力交通
    工具而有下列情形之一者，處2 年以下有期徒刑，得併科20
    萬元以下罰金：一、吐氣所含酒精濃度達每公升零點二五毫
    克或血液中酒精濃度達百分之零點零五以上。二、有前款以
    外之其他情事足認服用酒類或其他相類之物，致不能安全駕
    駛。三、服用毒品、麻醉藥品或其他相類之物，致不能安全
    駕駛。」修正後該條項則規定：「駕駛動力交通工具而有下
    列情形之一者，處3 年以下有期徒刑，得併科30萬元以下罰
    金：一、吐氣所含酒精濃度達每公升零點二五毫克或血液中
    酒精濃度達百分之零點零五以上。二、有前款以外之其他情
    事足認服用酒類或其他相類之物，致不能安全駕駛。三、服
    用毒品、麻醉藥品或其他相類之物，致不能安全駕駛。」經
    比較新舊法結果，修正後之規定提高法定刑上限，並無較有
    利於被告之情形，依刑法第2 條第1 項前段規定，自應適用
    被告行為時法即修正前刑法第185 條之3第1項規定論處。核
    被告所為，係犯修正前刑法第185 條之3第1項第1款前段之
    駕駛動力交通工具而吐氣所含酒精濃度達每公升0.25毫克以
    上罪。
  ㈡被告前因公共危險案件，經本院以107年度六交簡字第36號判
    處有期徒刑4月確定，於107年6月25日執行完畢等情，有臺
    灣高等法院被告前紀錄表1份在卷可查，其於受有期徒刑執
    行完畢後5年以內，故意再犯本件有期徒刑以上之罪，為累
    犯，應依刑法第47條第1項規定，加重最高本刑。至於最低
    本刑部分 ，經參酌司法院釋字第775號解釋意旨，考量被告
    前案係酒駕之公共危險罪，與本案罪質相同，被告竟再犯同
    一罪名，顯見其對刑罰之反應力薄弱，且未能切實悔改，核
    無該號解釋所謂罪刑不相當之情形，因此，仍應依上開規定
    ，加重其最低本刑。
  ㈢爰以行為人之責任為基礎，審酌被告知悉酒精成分對人之意
    識能力具有不良影響，飲酒後會對周遭事物之辨識及反應能
    力較平常狀況薄弱，卻仍於酒後騎車上路，對利用道路往來
    之公眾及駕駛人自身均產生高度危險性，輕忽他人之生命財
    產安全，所為實不可取，且被告前有犯刑法第185條之3第1 
    項第1款之公共危險罪紀錄（除構成累犯該次外【不予重複
    評價】，近期另有本院110六交簡87判處有期徒刑6月確定）
    ，有臺灣高等法院被告前案紀錄表在卷可參，被告有酒駕前
    案，卻未能記取前案教訓，避免酒駕，行為殊屬不當，另被
    告經警對其施以吐氣酒精濃度檢測，測得其吐氣中所含酒精
    濃度為每公升0.67毫克，高於法定標準值不少，酒醉程度不
    低，犯罪情節並非輕微，應量處不得易科罰金之刑，以圖矯
    治其不良之酒後駕駛習慣。並考量被告有酒精濫用疾病（但
    飲酒成癮可以選擇不開車或騎車，因此，此病與酒後駕駛無
    直接關聯），及犯後坦承犯行，略見悔意之態度，暨於審理
    時自陳未婚，無子女，現在工地工作，高職畢業之教育程度
    等一切情狀，量處如主文所示之刑。
據上論斷，應依刑事訴訟法第299 條第1 項前段、第273 條之1
第1 項，判決如主文（依刑事判決精簡原則，僅記載程序法）。
本案經檢察官吳文城偵查起訴；檢察官魏偕峯到庭執行職務。
中　　華　　民　　國　　111 　年　　4 　　月　　7 　　日
                  刑事第七庭    法  官  簡廷恩
以上正本證明與原本無異。
如不服本判決應於收受判決後 20 日內向本院提出上訴書狀，並
應敘述具體理由；其未敘述上訴理由者，應於上訴期間屆滿後2
0 日內向本院補提理由書（均須按他造當事人之人數附繕本）。
「切勿逕送上級法院」。
                                書記官  許馨月
中　　華　　民　　國　　111 　年　　4 　　月　　8 　　日
附錄本案論罪科刑法條全文。
修正前中華民國刑法第185條之3
駕駛動力交通工具而1有下列情形之一者，處 2 年以下有期徒刑
，得併科20萬元以下罰金：
一、吐氣所含酒精濃度達每公升零點二五毫克或血液中酒精濃度
    達百分之零點零五以上。
二、有前款以外之其他情事足認服用酒類或其他相類之物，致不
    能安全駕駛。
三、服用毒品、麻醉藥品或其他相類之物，致不能安全駕駛。因
    而致人於死者，處 3 年以上 10 年以下有期徒刑；致重傷
    者，處 1 年以上 7 年以下有期徒刑。
曾犯本條或陸海空軍刑法第 54 條之罪，經有罪判決確定或經緩
起訴處分確定，於五年內再犯第 1 項之罪因而致人於死者，處
無期徒刑或 5 年以上有期徒刑；致重傷者，處 3 年以上 10 年
以下有期徒刑。